臺灣板橋地方法院刑事判決　　　　　　 100年度易字第1963號
公　訴　人　臺灣板橋地方法院檢察署檢察官
被　　　告　鄭榮輝
上列被告因傷害案件，經檢察官提起公訴（100 年度偵字第1266
9 號），嗣因被告就被訴事實為有罪之陳述，本院告知被告簡式
審判程序之旨，並聽取當事人之意見後，裁定改任依簡式審判程
序進行本院判決如下：
    主  文
鄭榮輝因傷害人，累犯，處拘役貳拾日，如易科罰金，以新臺幣
壹仟元折算壹日。
    事  實
一、鄭榮輝前因妨害風化案件，經本院判處有期徒刑5 月，減為
    有期徒刑2 月15日確定，於民國97年4 月10日易科罰金執行
    完畢。詎猶不知悔改，於100 年1 月10日下午5 時許，在新
    北市○○區○○路88號，因故與姜禮發生爭執，竟基於傷
    害之犯意，徒手毆打姜禮，致姜禮受有左臉頰處挫傷、
    紅腫之傷害。
二、案經姜禮訴由新北市政府警察局中和第二分局移送臺灣板
    橋地方法院檢察署檢察官偵查起訴。
    理  由
一、按除被告所犯為死刑、無期徒刑、最輕本刑為三年以上有期
    徒刑之罪或高等法院管轄第一審案件者外，於第一次審判期
    日前之準備程序進行中，被告先就被訴事實為有罪之陳述時
    ，審判長得告知被告簡式審判程序之旨，並聽取當事人、代
    理人、辯護人及輔佐人之意見後，裁定進行簡式審判程序，
    刑事訴訟法第273 條之1 第1 項定有明文。經核本件被告所
    犯係死刑、無期徒刑、最輕本刑為三年以上有期徒刑以外之
    罪，其於審判程序中就被訴事實為有罪之陳述，經法官告知
    簡式審判程序之旨，並聽取公訴人、被告之意見後，本院爰
    依首揭規定，裁定改依簡式審判程序進行，合先敘明。
二、訊據被告鄭榮輝於警詢、偵查及本院審理中就上述犯罪事實
    ，均坦承不諱；核與告訴人姜禮於警詢及偵查中所訴大致
    相符，又告訴人姜禮受如前述之傷害並有行政院衛生署雙
    和醫院100 年1 月10日出具之乙診字第E010308 號乙種診斷
    證明書1 紙（見偵卷第7-1 頁）附卷足資佐證，足認被告之
    自白應與事實相符，本件事證明確，犯行洵堪認定，應依法
    論科。
三、核被告所為，係犯刑法第277 條第1 項之傷害罪。被告受有
    前述有期徒刑之宣告，於97年4 月10日執行完畢，此有臺灣
    高等法院被告前案紀錄表1 件在卷足憑，其於5 年內故意再
    犯本案有期徒刑以上之罪，為累犯，應依刑法第47條第1 項
    規定加重其刑。爰審酌被告僅因細故即出手傷人，固非可取
    ，惟考量其犯罪之動機、目的、手段及犯後坦承犯行，尚知
    悔悟，且告訴人姜禮所受傷勢亦非嚴重，兼衡其仍未能與
    告訴人達成和解等一切情狀，量處如主文所示之刑，並諭知
    易科罰金之折算標準，以資懲儆。
據上論斷，應依刑事訴訟法第273 條之1 第1 項、第299 條第1
項前段，刑法第277 條第1 項、第41條第1 項前段、第47條第1
項，刑法施行法第1 條之1 第1 項、第2 項前段，判決如主文。
本案經檢察官程秀蘭到庭執行職務。
中    華    民    國    100     年    7     月    29  日
                  刑事第一庭    法  官  李釱任
上列正本證明與原本無異。
如不服本判決，應於判決送達後10日內敘明上訴理由，向本院提
出上訴狀 (應附繕本) ，上訴於臺灣高等法院。其未敘述上訴理
由者，應於上訴期間屆滿後20日內向本院補提理由書「切勿逕送
上級法院」。
                                書記官  張惠芳
中    華    民    國   100    年    8     月    2     日
附錄本案論罪科刑法條全文
中華民國刑法第277條（普通傷害罪）
傷害人之身體或健康者，處3 年以下有期徒刑、拘役或1 千元以
下罰金。
犯前項之罪因而致人於死者，處無期徒刑或7 年以上有期徒刑；
致重傷者，處3 年以上10年以下有期徒刑。